【裁判字號】    96,上訴,3697
【裁判日期】    970304
【裁判案由】    殺人等
【裁判全文】
臺灣高等法院刑事判決                96年度上訴字第3697號
上  訴  人  臺灣臺北地方法院檢察署檢察官
上  訴  人
即  被  告  庚○○
上  訴  人
即  被  告  寅○○○
選任辯護人  林合民律師
選任辯護人  魏憶龍律師
上  訴  人
即  被  告  甲○○
                      樓
送達代收人  金志雄律師
選任辯護人  金志雄律師
上  訴  人
即  被  告  丙○○
前列二人共同
指定辯護人  周佳弘律師
被      告  戊○○
                    現於臺灣台北看守所附設勒戒所
選任辯護人  金志雄律師
上列上訴人因殺人等案件，不服臺灣臺北地方法院94年度重訴字
第43號，中華民國96年7月31日第一審判決（起訴案號：臺灣臺
北地方法院檢察署94年度偵字第3163號），提起上訴，本院判決
如下：
    主  文
上訴駁回。
    事  實
一、庚○○於民國94年2月14日清晨5時許，接獲黎人瑞之電話得
    知聞宏翔（黎人瑞、聞宏翔均由國防部高等軍事法院另案審
    理中）在臺北市大安區○○○路○段22號錢櫃KTV之5樓515包
    廂內遭人毆打，遂立即驅車前往該處樓下，與黎人瑞及因黎
    人瑞另行通知而同時趕到之寅○○○、甲○○、戊○○、丙○○、陳建宏（由檢察官另行偵查中）及3名成年男子（真
    實姓名年籍均不詳，其中1人綽號「阿皮」）分持尖刀3把（
    其中1把雙刃開鋒，1把單刃開鋒，因該2把均有刀鞘包覆，
    外型類似警棍而難得知其內藏尖刀，分由庚○○、戊○○持
    用，另1把為單刃開鋒尖刀，由陳建宏持用）、高爾夫球桿1
    支（黎人瑞持用）、長條型鐵棍1支（寅○○○持用）及棒
    球木棍1支（甲○○持用）等物，一同由錢櫃KTV之安全梯前
    往5樓援救聞宏翔。惟聞宏翔當時已趁機脫困而自行下樓，
    於行經3樓安全梯時遇見上開人等後，竟因不甘遭毆打而與
    庚○○、黎人瑞等人商議報復，庚○○、黎人瑞、聞宏翔、
    寅○○○、甲○○、戊○○、丙○○、陳建宏及3名姓名不
    詳之成年男子乃均萌生傷害之犯意聯絡，繼續登梯前往515
    包廂，並以上開器具入內揮擊該包箱內之人，致使當時適於
    包廂內之李紀聖、丑○○、癸○○、子○○、己○○、壬○○等人均受有傷害（其中丑○○、癸○○、子○○、己○○
    、壬○○嗣均已於原審撤回告訴，如下所述），黎人瑞所持
    之高爾夫球桿及甲○○所持之棒球木棍，亦因過於猛力揮擊
    而斷裂，並隨手棄置於包廂之中。原在515包廂內之李紀聖
    於遭受上開人等之攻擊後，受有右上眼外側受到長3公分之
    斜刺創傷，旋即奪門而出欲往5樓之安全梯方向逃逸，詎黎
    人瑞、丙○○、寅○○○、甲○○、陳建宏、庚○○及另1
    名姓名不詳之成年男子（下稱某甲），均接續上開傷害之犯
    意聯絡（其中黎人瑞、丙○○、寅○○○、甲○○、陳建宏
    及某甲主觀上雖無致李紀聖於死之故意，然其等均為思慮成
    熟之人，均對於陳建宏持尖刀、庚○○先前持外型類似警棍
    之堅硬物體、寅○○○持長條型鐵棍進入5樓安全梯門，並
    共同攻擊李紀聖等事實知之甚明，均應有能力預見若於狹隘
    之安全梯空間內以上開武器對特定目標揮擊，在客觀上極有
    可能傷及李紀聖之身體要害，並因此造成其臟器出血之傷害
    進而導致死亡之結果，然實際上其等均未預見），而庚○○
    所持之警棍外型尖刀於其走出515包廂後已因刀鞘掉落而顯
    現其尖刀利刃，是其明知該刀為槍砲彈藥刀械管制條例所公
    告管制之刀械，且未經許可，仍續予於該公眾得出入之場所
    攜帶該尖刀，隨同因安全梯區域燈光昏暗而不知此情之黎人
    瑞、丙○○、寅○○○、甲○○、陳建宏之後進入5樓安全
    梯門，欲行追逐並傷害李紀聖。李紀聖因隻身一人不敵，先
    於5樓安全梯門附近遭丙○○推擠撞牆，又遭黎人瑞以右手
    勒住脖子進入安全梯門，嗣寅○○○復在5樓安全梯平台處
    持鐵棍擊傷李紀聖之右肩，隨後進入之陳建宏再行持其單刃
    尖刀攻擊李紀聖，使李紀聖之右肩及右背部分別受有4乘0.7
    公分挫傷與傷口長1公分，往右上斜刺入4公分之銳器刺創傷
    並濺血於地。經李紀聖向寅○○○搶奪長條型鐵棍不成後，
    見除上開人外，丙○○、甲○○、庚○○及某甲均陸續進入
    該平台對其攻擊，便趁隙由安全梯往樓下逃逸，陳建宏、庚○○、黎人瑞、丙○○、甲○○、寅○○○及某甲亦由後追
    趕之。嗣因李紀聖受傷後體力不繼，於3樓處遭陳建宏、黎
    人瑞與庚○○追及，經庚○○出手將李紀聖推倒在地，上開
    人等即推由陳建宏持刀自李紀聖左臀部往右下斜刺，致李紀
    聖因受有長1.5公分深6公分之銳器刺創傷無法爬起，失其行
    動能力。詎庚○○於此時竟逾越原來共同傷害的犯意，改基
    於殺人的未必故意，以其所持之雙刃開鋒尖刀1把，向李紀
    聖兩乳連線下方5公分及中線左方3公分交界，屬於人體之要
    害部位處刺擊，以前向後略往上之途徑由第6肋骨尖刺入，
    往內刺穿心包膜、左心室及肺臟，致使李紀聖之上開身體部
    位受有長4.8公分之橫向刺創傷，第6肋骨部分被刺斷，左心
    室從前壁穿過後壁，側壁完全被切斷，心臟被刺破將近一半
    ，肺壁左下葉被刺入2公分，傷口深達10公分，造成出血性
    休克而死亡。另寅○○○亦因現場空間狹隘、燈光昏暗且與
    黎人瑞、丙○○、陳建宏、甲○○、庚○○及某甲等人不甚
    熟識，竟亦被誤認為係李紀聖之友人，而於其欲下樓離去行
    經2樓安全梯時，混亂中遭上開人搶走其所持鐵棍，並以之
    攻擊寅○○○之頭部而致後腦紅腫昏厥倒地（傷害部分未經
    告訴），嗣為隨後下樓行經該處之林雅瑄、戊○○發現並予
    扶持，始得下樓各自返家，而黎人瑞、丙○○、陳建宏、甲○○及庚○○等人於寅○○○昏倒在地後，亦均奔跑下樓而
    自行離去。警方據報後，至現場扣得庚○○等人隨手丟棄於
    安全梯之雙刃開鋒尖刀、鐵棍各1把、戊○○於安全梯內交
    由林雅瑄保管之單刃開鋒尖刀1把（扣案前其刀刃部分尚未
    經抽離其刀鞘）及甲○○、同行之姓名不詳男子遺落於515
    包廂內之棒球木棍、高爾夫球桿各1支等物。
三、案經臺北市政府警察局大安分局報請暨臺灣臺北地方法院檢
    察署檢察官相驗後主動偵查起訴。
    理  由
一、按被告以外之人於審判外之言詞或書面陳述，除法律有規定
    者外，不得作為證據，刑事訴訟法第159條第1項定有明文。
    另同法第159條之5復規定，被告以外之人於審判外之陳述，
    雖不符前4條之規定，而經當事人於審判程序同意作為證據
    ，法院審酌該言詞陳述或書面陳述作成時之情況，認為適當
    者，亦得為證據。當事人、代理人或辯護人於法院調查證據
    時，知有第159條第1項不得為證據之情形，而未於言詞辯論
    終結前聲明異議者，視為有前項之同意。本案證人即被告丙○○於警方詢問時所為之陳述，雖屬被告以外之人於審判外
    之陳述，然因被告等及辯護人等於法院調查證據時，均知有
    刑事訴訟法第159條第1項不得為證據之情形，惟均未於言詞
    辯論終結前聲明異議，依上開規定，視為於審判程序同意作
    為證據，本院審酌該言詞陳述作成時之情況，均有依法定程
    序告知權利及錄音，認為適當作為證據，均核先敘明。另起
    訴書證據清單6所列之錢櫃KTV監視錄影光碟，業經原審當庭
    播放並製成勘驗筆錄在卷可參，自具證據能力，附此敘明。
二、訊據被告庚○○、寅○○○、甲○○、戊○○雖均坦承於上
    開時間、地點有傷害被害人李紀聖之事實（見原審卷三第42
    頁），惟被告庚○○、寅○○○、甲○○均否認其等之行為
    與李紀聖之死亡有何因果關係，被告丙○○則否認有何傷害
    被害人李紀聖之事實，被告庚○○辯稱，伊僅以尖刀刺傷被
    害人李紀聖之臀部，所造成之傷害並非致命傷，且伊並無殺
    害李紀聖之犯意云云；被告寅○○○則辯稱，伊當時雖帶著
    棍子，但打到的是自己人，並未毆打被害人李紀聖，而被害
    人李紀聖胸口之致命刀傷，亦非伊所造成，且伊於安全梯下
    樓之過程中因遭人襲擊而昏倒不省人事，不知被害人李紀聖
    死亡之過程，亦無預見其死亡結果之可能云云；被告甲○○
    辯稱，伊所持之棒球木棍早已遺落於在515包廂內，是伊進
    入安全梯時，並未攜帶任何武器，原先傷害李紀聖之犯意業
    已中斷，亦無預見被害人李紀聖死亡結果之可能；被告丙○○辯稱，伊當時至現場僅係為排解糾紛，並未攜帶任何武器
    上樓，顯無傷害他人之認識及意欲，與其他被告亦無犯意聯
    絡或行為分擔云云。
三、經查，被害人李紀聖於94年2月14日6時許，陸續於臺北市大
    安區○○○路○段22號錢櫃KTV5樓之515包廂中及安全梯內，
    受有：(一)右頂部3個排成一直線但不連續之皮下出血，各約4
    乘3公分，合併底下顱骨之線狀骨折，該骨折往內與冠狀縫
    聯合，往下則延伸至中顱窩，約長10公分、(二)前額一處皮下
    出血4乘3公分、(三)右上唇小挫裂傷、(四)右肘內側擦皮傷1乘
    0.5公分、(五)右大腿外後方擦傷6乘4公分、(六)右肩一處4乘
    0.7公分挫傷、(七)右上眼外側斜刺創，長3公分、(八)右手中指
    背基部淺刺0.7公分、(九)右鼻樑小刺0.2公分、(十)右肩一處傷
    口長1公分之刺創，往右上斜刺入4公分，只入軟組織未入胸
    、(十一)右臀部一處刺創，傷口長1.5公分，往右下斜刺入軟組
    織6公分未入腹腔等傷害，並因於兩乳連線下方5公分及中線
    左方3公分交界部位，以前向後略往上之途徑由第6肋骨尖刺
    入，往內刺穿心包膜、左心室及肺臟，第6肋骨部分被刺斷
    ，左心室從前壁穿過後壁，側壁完全被切斷，心臟被刺破將
    近一半，肺壁左下葉被刺入2公分之橫向4.8公分，深達10公
    分的銳器刺創，隨即造成左側胸腔至少500C.C.血胸，更多
    的血液已從該刺創流至體外，致其發生出血性休克而死亡等
    情，業經檢察官督同法醫師相驗，及法務部法醫研究所鑑定
    無誤，並製有勘驗筆錄、相驗屍體證明書、驗斷書、法務部
    法醫研究所94年4月19日法醫理字第0940001487號函所附之
    鑑定書（見臺灣臺北地方法院檢察署，下稱乙○，94年度相
    字第132號卷第48-67頁），此外，復有扣案之尖刀2把（其
    中1把單面開鋒，另1把則雙面開鋒）、高爾夫球桿1支（已
    斷損）、棒球木棍1支（已斷損）、長條型鐵棍1支、照片59
    4幀（含5樓之515包廂、安全梯現場、相驗屍體、扣案證物
    等內容）可資佐證，另內政部警政署刑事警察局95年1月16
    日刑警字第0940169006號鑑定書亦載明，於本件於上開地點
    5樓安全門旁走道、4樓往3樓之樓梯上、3樓樓梯平台、編號
    48高爾夫球桿上、3樓南側安全梯平台上、編號69尖刀上、3
    樓往2樓、2樓往1樓等地所採證之血跡檢出同一男性DNA-STR
    型別，其比對結果，不排除該血跡DNA來源為丁○○、辛○○夫婦親生子即被害人李紀聖之可能，其親子關係機率估計
    為百分之99.000000000等語（見原審卷二第45頁），足認被
    害人李紀聖係於上開時間、地點，因受上開傷勢而死亡之事
    實。
四、被告庚○○雖否認有何殺人犯行，被告寅○○○、甲○○及
    丙○○亦均否認其等之傷害致死犯行，然查，另案被告黎人
    瑞於94年2月14日清晨5時30分許，因聞宏翔遭人毆打而撥打
    電話通知庚○○、陳建宏、甲○○、丙○○及戊○○等人至
    臺北市大安區○○○路○段22號錢櫃KTV樓下聚集，被告戊○○亦隨後以電話通知被告寅○○○至上開地點，上開人等分
    別持高爾夫球桿等物由安全梯上樓，途中於3樓與聞宏翔會
    合，經其告知毆打聞宏翔之人仍在5樓之515包廂內後，一干
    人等遂繼續前行，衝進5樓之515號包廂內毆打對方等情，業
    經證人即另案被告黎人瑞證述在卷（見原審卷三第42-43頁
    、乙○94年度偵字第3163號卷第9頁），被告庚○○、寅○○○、甲○○、戊○○及丙○○亦均分別於警方偵訊時為相
    同情節之陳述（見乙○94年度偵字第3163號卷第13-14頁、
    乙○94年度偵字第3699號卷第4頁、第8頁、乙○94年度偵字
    第3700號卷第4頁、乙○94年度偵字第3709號卷第4頁），其
    中，被告庚○○持1支黑色長條狀之棍棒、被告寅○○○持1
    支長條型棍棒、被告甲○○持1支長條型之棒球棒、被告戊○○持1支黑色條狀物體等情，亦經原審勘驗錢櫃KTV設置於
    5樓之監視器錄影光碟無誤（見原審卷二第71頁），而被告
    庚○○、寅○○○、甲○○、戊○○亦自承伊等分別持有黑
    色警棍刀、長型棍棒、棒球木棍及黑色警棍（內含刀械）等
    情無誤（見乙○94年度偵字第3163號卷第14頁、乙○94年度
    偵字第3699號卷第12頁、第8頁、乙○94年度偵字第3700號
    卷第4頁），衡以被告等人均知另案被告聞宏翔已經安全脫
    身，仍分持器具上樓，並於進入515包廂後攻擊其內之人，
    其中被告甲○○所持之棒球木棍、另案被告黎人瑞所持之高
    爾夫球桿復因揮擊力道過猛而致折斷（見證人即被告甲○○
    、證人黎人瑞之證述，原審卷第59-60頁、第43頁反面、標
    號57-74號之採證照片），原於包廂內之李紀聖、丑○○、
    癸○○、子○○、己○○、壬○○等人均因此受有傷害等情
    ，顯然被告等人均係因出自報復之動機，基於傷害之犯意聯
    絡而進入5樓之515號包廂，再各自分工為傷害犯行，此亦為
    被告庚○○、寅○○○、甲○○、戊○○所自承（見原審卷
    第236-237頁），被告丙○○辯稱伊進係為排解糾紛，且未
    曾進入515包廂，並無傷害之認識及意欲云云（見原審卷三
    第273頁），顯然與實情不符，即難採信。
五、又查，被害人李紀聖於5樓之515包廂內與被告等人發生衝突
    時，即已受有右上眼外側受到長3公分之斜刺創傷之事實，
    業經證人即被告丙○○證稱，黎人瑞他們一進去就開始打，
    後來就追到外面，過程大約僅十幾秒，被害人李紀聖第1個
    跑出來，臉部有流血等語無誤（見乙○94年度偵字第3709號
    卷第9頁），法務部法醫研究所所出具之鑑定書上亦載明，
    死者右上眼外側受有長3公分之斜刺創傷，中間留有小皮瓣
    等語（見乙○94年度偵字第132號卷第65頁反面），顯見被
    害人李紀聖確已因被告等人之上開傷害行為受傷，是其等傷
    害被告李紀聖之犯行，應均屬既遂。又被害人李紀聖受傷後
    隨即奪門而出，並往5樓安全梯方向奔跑，途中遭另案被告
    黎人瑞拉扯等情，業經證人黎人瑞證述無誤（見原審卷三第
    43頁反面、第48頁），而被告丙○○、寅○○○亦於6時7分
    35秒至37秒間，緊接黎人瑞、李紀聖互相追打而出，被告丙○○並推擠李紀聖致使其背部撞擊牆壁，另案被告黎人瑞則
    以右手勒住李紀聖之脖子後，一同進入5樓之安全梯門，另
    被告甲○○、陳建宏亦分別於6時7分40秒及41秒由515包廂
    方向朝安全梯門走出，至6時7分48秒許，被告庚○○與某甲
    亦走至安全梯門前，打開安全梯門停留約2秒鐘後相繼走入
    該門等情，業經原審勘驗錢櫃KTV之監視錄影光碟無誤（見
    原審卷二第71-72頁），顯見另案被告黎人瑞、陳建宏及被
    告丙○○、寅○○○、甲○○、庚○○及某甲等人，確係接
    續原先之傷害犯意聯絡，續予追逐被害人李紀聖。又5樓安
    全梯門外之情景雖為上開監視器拍攝範圍所不及，然由被告
    庚○○將安全梯門打開後又滯留約2秒鐘始行進入之現象觀
    之，當時5樓安全梯外之平台顯然並非空無一人，再參以該
    平台靠窗戶之牆壁下方、地面留有噴射狀血跡數十點（見照
    片編號130-136），經警方採集後送驗之結果，其DNA-STR型
    別有極大之機率係源自被害人李紀聖等情，亦有內政部警政
    署刑事警察局95年1月16日刑警字第0940169006號鑑定書1份
    可考（見原審卷第二第45頁），被告寅○○○亦自承，當時
    見到有人在5樓門口被打，他們後來又打成一團等語（見乙○94年度偵字第3699號卷第16頁），且其原持之長條型鐵棍
    （證物編號48，見照片編號190-197所示），經警方扣案後
    發現其手把上沾附有3處血跡，其中2處（即編號48-1、48-2
    ）血跡經採樣送驗後，發現與被害人李紀聖血液之DNA-STR
    型別相符，有極大之機率係源自被害人李紀聖等情，此有上
    開內政部警政署刑事警察局鑑定書在卷足參，可見被告庚○○進入5樓安全梯門之際，被害人李紀聖及被告丙○○、寅
    ○○○、甲○○與另案被告黎人瑞、陳建宏、某甲仍在該門
    外之平台處停留，被害人李紀聖並於該處與被告寅○○○搶
    奪長條型鐵棍不成後，遭人以尖銳器具刺入身體，以致鮮血
    噴濺。惟衡以被害人李紀聖於受傷後，尚能行走至安全梯
    2-3樓平台陳屍處，是其此時所後之傷害並非致命傷，另安
    全梯5樓至被害人李紀聖陳屍處之間，並無何掙扎、拖拉痕
    跡，縱有些許血漬存留，其出現次數及血量亦均不多，因此
    被害人應係於雙腿健全之狀態中，始有迅速往樓下移動之能
    力，再參以法務部法醫研究所之鑑定書上亦記載，除右眼外
    側、左手中指及右鼻樑之3處小刺傷外，其較大刺創傷分別
    位於右肩、左臀及胸部，其中右肩、左臀部均係由疑似刀尖
    較窄之單刃刀造成，而致命之胸部刺創傷係由雙刃刀造成等
    語（見乙○94年度相字第132號第65頁反面），顯然被害人
    李紀聖遺留於5樓安全梯門外平台之血跡，可排除係因胸部
    致命傷或可能影響其行走能力之左臀部刺創傷所造成，而應
    係源自於右肩之刺創傷。再者，被告庚○○所持之警棍刀（
    即於安全梯內扣案之編號69刀械，此刀原為被告庚○○所持
    有之事實，業據被告庚○○在檢察官偵訊時坦承在卷，見乙○94年度偵字第3163號第104- 105頁）經原審送臺北市政府
    警察局鑑定之結果，為雙面開鋒之刀械，此有該局96年5 月
    8日北市警保字第09632128600號函附卷可佐（見原審卷三第
    96-97頁），故被害人李紀聖於此處所受之傷害亦應非被告
    庚○○所造成，而係當時在場，亦持有刀械之另案被告陳建
    宏所致。因此，被告丙○○、寅○○○、甲○○及另案被告
    黎人瑞、陳建宏於被告庚○○及某甲進入5樓安全梯門之前
    ，均仍處於5樓安全梯門外之平台處，同俱傷害犯意聯絡並
    推由另案被告陳建宏刺傷被害人李紀聖等事實，應堪確認。
    證人黎人瑞證稱，被害人李紀聖在與伊一起進入安全梯後，
    即掙脫走掉云云（見原審卷三第44頁、第46頁）、證人即被
    告丙○○證稱，伊與被告寅○○○進入安全梯門時，另案被
    告黎人瑞及被害人李紀聖已經跑下去了云云（見原審卷第
    178頁），即屬虛構，無可採信。
六、被害人李紀聖於行經安全梯3樓時，即因肩部遭刺失血而減
    損其體力，遭被告庚○○、丙○○與另案被告黎人瑞、陳建
    宏追及，經被告庚○○以手推碰後，隨即摔倒於2至3樓間之
    樓梯平台處等情，已據證人即被告庚○○證述在卷（見原審
    卷三第54-55頁），證人即被告丙○○復證稱，伊見到被害
    人李紀聖跌倒，當時他身上已經有血，姿勢是側躺著，綽號
    「小雞」之被告庚○○即拿刀子往被害人李紀聖之身上刺，
    雖由伊之方向看起來是刺臀部，但他刺的部位由被害人側邊
    左手腋下身體肋骨附近開始到左邊臀部向上的部位都有可能
    ，伊沒有看準是那個部位等語（見原審卷三第180頁、第183
    頁），顯然被告庚○○確於此際已經逾越原來共同傷害的犯
    意，改基於殺人的未必故意，以其所持之尖刀刺殺被害人李
    紀聖之胸部要害部位。被告庚○○雖辯稱，伊僅係刺入被害
    人李紀聖之臀部，他就轉身過來，伊見李紀聖胸腹部有很多
    血，伊便把刀子丟掉逃逸云云（見原審卷三第55頁），然查
    ，證人即被告庚○○已於原審審理時自承，被害人李紀聖當
    時跑得很快等語（見原審卷第58頁反面），可見被害人李紀
    聖於跌倒前仍有相當之行動能力，而其兩乳連線下方5公分
    及中線左方3公分交界所受之創刺係一刀造成第6肋骨部分被
    刺斷，左心室從前壁穿過後壁，側壁完全被切斷，心臟被刺
    破將近一半，肺壁左下葉被刺入2公分，傷口深達10公分之
    致命傷害，於受開創刺之瞬間，理當立即發生血胸及嚴重出
    血現象，命垂旦夕，不可能仍有追逐、跑步之舉止；又被害
    人李紀聖左臀部所受之往右下斜刺之長1.5公分深6公分之銳
    器刺創傷，亦屬大腿上部之嚴重傷害，足以妨害被害人李紀
    聖之行走能力，因此被害人李紀聖係於安全梯之3樓跌倒後
    始遭人以尖刀刺擊胸部及刺傷臀部，應屬合理之推斷。再者
    ，另案被告陳建宏刺擊被害人李紀聖右肩所造成之傷口為單
    刃開鋒之尖刀所致，顯然其所持之刀為單刃開鋒，而被告庚○○當時係持雙刃開鋒之刀械等情，業據原審認定如上述，
    再參以法務部法醫研究所於解剖被害人李紀聖之身體後亦發
    現，被害人李紀聖左臀部之刺創口係疑似刀尖較窄之單刃刀
    引起，其胸部創口較長，似由雙刃刀造成（見北見94 年度
    相字第13 2號卷第65頁反面），而被告庚○○原所持之編號
    69號之尖刀上所附著之毛髮沾附微物，經送內政部警政署刑
    事警察局鑑定之結果，亦與被害人李紀聖之DNA-STR型別相
    符，此有該局95年4月11日刑醫字第0950038225號鑑驗書1紙
    附卷可參（見原審卷二第115頁），顯見被害人李紀聖之胸
    口致命刺創傷與左臀部刺創傷，應分別係由持雙面刀刃開鋒
    之被告庚○○、持單面刀刃開鋒之另案被告陳建宏所造成。
    被告庚○○之前開辯解，顯為矯卸之詞，應不可採。又被告
    庚○○於將被害人李紀聖推倒之後，竟因怨憤於心，且知悉
    人體胸部為心臟及肝臟、肺臟等重要臟器的所在，為人體的
    要害部位，以利刃加以毆擊刺傷，足以致人於死，卻仍認此
    亦不違背其本意，持其所持之雙刃開峰尖刀（此情為被告庚○○於下樓前已知悉，詳如下述），向當時已側臥在地，難
    以抵抗或閃避之被害人李紀聖胸部刺入，顯然其已變更原來
    傷害的犯意為殺人的犯意。而被害人李紀聖遭被告庚○○持
    刀刺創胸部後，隨即因出血性休克，雖嗣經人發現後送往國
    泰綜合醫院急救，惟仍於到院前死亡等情，有國泰綜合醫院
    乙種診斷證明書、病歷各1份附卷可參（見乙○94年度相字
    第21-32頁），是被告庚○○之殺人行為與被害人李紀聖之
    死亡結果間，自有相當因果關係，是被告庚○○之殺人犯行
    ，即堪認定。
七、按共同正犯在犯意聯絡範圍內之行為，應同負全部責任。惟
    加重結果犯，以行為人能預見其結果之發生為要件，所謂能
    預見乃指客觀情形而言，與主觀上有無預見之情形不同，若
    主觀上有預見，而結果之發生又不違背其本意時，則屬故意
    範圍；是以，加重結果犯對於加重結果之發生，並無主觀上
    之犯意可言。從而共同正犯中之一人所引起之加重結果，其
    他之人應否同負加重結果之全部刑責，端視其就此加重結果
    之發生，於客觀情形能否預見，而非以各共同正犯之間，主
    觀上對於加重結果之發生，有無犯意之聯絡為斷；又按共同
    正犯之所以應對其他共同正犯所實施之行為負其全部責任者
    ，以就其行為有犯意之聯絡為限，若他犯所實施之行為，超
    越原犯意聯絡之範圍，而為其所難預見者，則僅應就其所知
    之程度，令負責任，未可概以共同正犯論（最高法院91年台
    上字第50號、50年台上字第1060號判例參照）。經查，當時
    在場及隨後追至之被告丙○○、甲○○、寅○○○與另案被
    告黎人瑞、陳建宏、某甲等人，均於客觀上得以認識人體胸
    部為重要臟器的所在，一經尖銳器物刺入傷害難免有受傷因
    失血過多而致死之虞，且當時被告庚○○持之黑色長條狀類
    似警棍之物體已露其鋒刃在外，而另案被告陳建宏所持尖刀
    已於5樓安全梯門外平台刺傷被害人李紀聖右肩等情，業經
    當時在場之被告丙○○、甲○○、寅○○○與另案被告黎人
    瑞、某甲目睹無誤。雖其等與被害人素不相識，亦無仇隙，
    僅因細故起衝突而群起圍攻之，另由客觀角度觀察，被告丙○○、甲○○、寅○○○與另案被告黎人瑞、陳建宏、某甲
    等人攻擊被害人李紀聖之身體，均非針對要害部位，是難認
    其等有何殺人之犯意。然被告庚○○、丙○○、甲○○、寅
    ○○○與另案被告黎人瑞、陳建宏、某甲，既係基於傷害被
    害人李紀聖之犯意聯絡，各自分擔傷害行為的一部，相互利
    用他人的行為，以達傷害被害人李紀聖的目的，縱逾越原來
    傷害犯意之被告庚○○改依殺人之故意，刺殺被害人李紀聖
    胸部之行為並非被告丙○○、甲○○、寅○○○與另案被告
    黎人瑞、陳建宏、某甲之本意，亦超出原先傷害之犯意聯絡
    範圍，然彼等既係共同基於傷害犯意的聯絡，並以如上器物
    攻擊被害人李紀聖之頭部及身體各部，在客觀上應可預見可
    能導致被害人李紀聖死亡的結果，且被害人李紀聖最終亦傷
    重不治死亡，是該死亡結果與上述的傷害行為間，具有相當
    因果關係。被告丙○○、甲○○、寅○○○與另案被告黎人
    瑞、陳建宏、某甲實際上雖均未預見該死亡結果之發生，因
    此均無殺人之故意，而不成立刑法第271條第1項之殺人既遂
    罪，然對於其等傷害犯行致被害人李紀聖死亡之加重結果，
    既得以預見，仍應負傷害致人於死之責。
八、又被告寅○○○辯稱，其於經由安全梯下樓期間，因遭人搶
    走鐵棍，並被襲擊打到後腦而昏倒等語（見原審卷三第49頁
    反面、第52頁反面），核與證人林雅瑄證稱，伊離開515包
    廂走樓梯下來時，於4樓之樓梯間看到1名男子躺在地上，身
    上有流血，但因伊不認識他，所以繼續往樓下走，到2樓與3
    樓之間又看見躺了1個男子，好像是頭部受傷，但是沒有流
    血，伊知道他是被告戊○○之朋友，剛好此時戊○○亦從樓
    上下來，伊就叫被告戊○○將該男子扶走等語相符（見乙○
    94年度偵字第3163號卷第40頁、原審卷三第169頁），參以
    被告寅○○○陳稱，伊當天是接到被告戊○○之電話才會到
    現場，伊不認識陳建宏、丙○○等，這麼多人裡面，伊只認
    識被告戊○○等語（見乙○94年度偵字第3699號卷第12頁、
    原審卷第50頁、第52頁），及錢櫃KTV監視錄影畫面中，當
    日6時7分33秒許，被告寅○○○、丙○○2人進入5樓安全梯
    之前，被告寅○○○竟以其手持之長條狀鐵棍毆擊被告丙○○之身體1下，此有原審勘驗筆錄1份在卷可參（見原審卷第
    二第71頁），顯然於被告戊○○尚未由安全梯下樓之當時，
    在場之被告庚○○、丙○○、甲○○與另案被告黎人瑞、陳
    建宏、某甲等人均不認識被告寅○○○究為何人，自有誤認
    其為對方陣營而趁混亂中予以襲擊之可能。其中被害人李紀
    聖實際躺臥地點雖應為3樓往2樓間之安全梯平台，而被告寅
    ○○○昏厥之地點應於該處下方之樓梯平台，與證人林雅瑄
    之證詞不盡相同，然證人林雅瑄於匆促之際，加上該大樓層
    數眾多，每層樓間之安全梯又有多處轉折，原難要求證人林
    雅瑄能精確記憶其見到被害人李紀聖、被告寅○○○之確切
    位置，但衡以上開監視錄影畫面顯示，證人林雅瑄係於被告
    庚○○進入安全梯門後之約10秒鐘後之6時7分59秒進入安全
    梯門，而另案被告聞宏翔及被告戊○○亦分別於6時8分7秒
    、6 時8分9秒進入安全梯門，與證人林雅瑄於原審審理時復
    證稱，被告戊○○是在伊後面下樓的，伊在樓梯間內也有遇
    見聞宏翔等語一致（見原審卷三第166頁、第174頁），且證
    人林雅瑄認識被告戊○○，不認識被告寅○○○（見原審卷
    三第170-171頁、第174頁），並無動機附和被告寅○○○說
    詞等情，因認證人林雅瑄之上開證述應屬可信。然由此亦可
    知，被告寅○○○係於與被告庚○○、丙○○、甲○○與另
    案被告黎人瑞、陳建宏、某甲等人基於傷害之犯意聯絡共同
    追擊被害人李紀聖，至李紀聖倒地後繼續往下行進之時，始
    遭原與其有傷害共同正犯關係之其中1人襲擊昏倒，因此被
    告寅○○○於上開人等自515包廂、5樓安全梯平台到3至2樓
    間，追逐並共同傷害被害人李紀聖之過程，亦有全程參與，
    是被害人李紀聖因被告寅○○○及被告庚○○、丙○○、甲○○、另案被告黎人瑞、陳建宏、某甲等人之攻擊行為受有
    傷害，再因被告庚○○之變更為殺人犯意而遭刺身亡，被告
    寅○○○雖無須與超越原先傷害犯之被告庚○○負殺人之刑
    責，然就傷害致人於死部分，被告寅○○○之行為容與被告
    丙○○、甲○○、另案被告黎人瑞、陳建宏及某甲等人之行
    為無異，不因其行為後因故遭襲不省人事而有不同。
九、依錢櫃KTV所提供之5樓安全梯門前監視錄影畫面可知，被告
    聞宏翔及被告戊○○亦分別於6時8分7秒、6時8分9秒進入安
    全梯門（見原審卷二第72頁），證人即早於被告戊○○約10
    秒進入該門之林雅瑄亦證稱，伊與被告戊○○在樓梯裡碰面
    後一起往樓下走，途中有見到1男子躺在地上，身上有血，
    但因不認識，所以伊與被告戊○○只是看一下後就繼續往下
    走等語（見原審卷三第167頁），且經本院當庭勘驗監視錄
    影帶結果，6時8分41秒第一位跑出來的人是陳建宏，第二位
    跑出來的人為被告所不認識，第三位跑出來的人是被告庚○○，第四位跑出來的人是被告丙○○，上開四人是幾乎一起
    跑出來，6時8分48秒第五位跑出來的人為被告甲○○，第六
    位及第七位跑出來的人為被告所不認識，上開第五位及第六
    位之人幾乎是一起跑出來，6時10分56秒被告戊○○慢步走
    出來（見本院卷96年11月9日勘驗筆錄），是被告戊○○於
    參與被告被告庚○○、寅○○○、丙○○、甲○○與另案被
    告黎人瑞、聞宏翔、陳建宏、某甲等人基於傷害之犯意聯絡
    與行為分擔，共同傷害5樓之515包廂中之人後，並未與上開
    人等一同繼續追擊被害人李紀聖，而係停留於該包廂，待被
    告庚○○、寅○○○、丙○○、甲○○與另案被告黎人瑞、
    陳建宏、某甲等人離開20餘秒後，始跟隨另案被告聞宏翔之
    後由安全梯下樓，衡之當時雙方人馬衝突時之匆促、奔跑及
    拉扯之緊張狀態，被告戊○○下樓之時間顯然落後過久，難
    以想像被告戊○○此際尚有下樓繼續傷害被害人李紀聖之念
    頭，故被告戊○○當時業已切斷與被告庚○○、寅○○○、
    丙○○、甲○○與另案被告黎人瑞、陳建宏、某甲等人原先
    之傷害犯意聯絡，並無續予追擊被害人李紀聖之意。其先前
    與上開人等共同傷害515包廂內之被害人李紀聖之行為，固
    應負其共同傷害之責，然被告戊○○嗣後既無意承原傷害犯
    意接續追逐並傷害被害人李紀聖，自無從預見被害人李紀聖
    於安全梯內，因被告寅○○○、丙○○、甲○○與另案被告
    黎人瑞、陳建宏、某甲等人之傷害行為以致發生死亡結果，
    是被害人李紀聖之死亡已超出其參與之傷害犯意聯絡範圍，
    被告戊○○當無庸就被害人李紀聖嗣後遭傷害因而死亡之加
    重結果負責。又被告戊○○所持之警棍內藏單刃開鋒長刀（
    見乙○94年度偵字第3700號卷第6頁，證物編號102，照片編
    號501-514），屬槍砲彈藥刀械管制條例所公告管制之刀械
    等情，業經原審委由臺北市政府警察局鑑定無誤，有該局96
    年5月8日北市警保字第09632128600號函1份附卷可參（見原
    審卷三第96-97頁），然查，該長刀係於警方扣案後在警局
    照相存證時，始行將刀鞘與刀刃分離，原先扣案之時，該刀
    並未出鞘之事實，業經證人即臺北市政府警察局大安分局偵
    查隊警官楊明福於原審審理時證述無誤（見原審卷第161頁
    ），並證稱，當時制服警員在大廳見到1名手持棍子的女子
    ，嗣將該女子手上的棍子扣案拆開後才知道是刀子等語（見
    原審卷三第162頁），核與證人林雅瑄證稱，警方查扣的棍
    子是被告戊○○交給伊的，當時伊以為只是1根棍子而已，
    當時因為要扶1位男子下樓，所以被告戊○○就把他手上的
    棍子交給伊等語（見原審卷三第167-168頁、第172頁）相符
    ，又原審勘驗錢櫃KTV之監視錄影光碟之結果，被告由5樓安
    全梯門進入5樓、衝入515包廂至自5樓安全梯門離開5樓之過
    程中，所持之器具始終為「黑色長條狀物體」（見原審卷二
    第71-72頁、第152頁反面），從未出現其刀刃部分，顯見被
    告戊○○從持有該「黑色警棍」起迄交由證人林雅瑄保管時
    為止，均未曾將刀鞘旋開，甚而證人林雅瑄、扣押該刀之警
    員等人，於為拍攝該刀之照片而檢查始發現內藏長刀前，均
    誤認為該物僅係棍子，且觀之該刀於未與刀鞘分離之狀態下
    ，確與一般警棍之外觀無異，因此被告戊○○就其所持之棍
    子，實際上應屬槍砲彈藥刀械管制條例所公告管制之刀械一
    節應難謂知情，理當無違反槍砲彈藥刀械管制條例第14條第
    3 項或同條例第15條之故意，併予敘明。
十、另查，被告庚○○所持之上開編號69之刀械，經原審委由臺
    北市政府警察局鑑定結果，屬槍砲彈藥刀械管制條例所公告
    管制之刀械等情，亦據上開函件載明無誤。而該刀械於被告
    庚○○最初持以進入5樓之515包廂前，其外型仍似1根黑色
    棍棒（見原審卷二第71頁、第152頁反面之勘驗筆錄），然
    被告庚○○嗣於出515包廂後，即低頭發現其所持器具之刀
    鞘已經掉落，並顯露出該刀之刀刃部分（見原審卷二第153
    頁之勘驗筆錄），被告庚○○亦自承，刀子是陳建宏帶來的
    ，伊拿到的時候定不知道裡面有刀，以為只是一般棍子，直
    到伊揮打了4、5下，該鐵棒套掉落後，才發現是警棍刀，當
    時伊又揮了2下等語（見原審卷三第55頁反面、乙○94年度
    偵字第3163號卷第14頁、第103頁），顯然被告庚○○至遲
    於其自515包廂出來之後，已然知悉其所攜帶之器具並非一
    般警棍，而屬槍砲彈藥刀械管制條例所公告管制之刀械，惟
    被告庚○○仍繼續未經許可持有之，並於夜間在該公眾得出
    入場所之錢櫃KTV追逐被害人李紀聖進而刺殺之，其確有違
    反槍砲彈藥刀械管制條例第14條第3項及第15條第1款、第2
    款之事實甚明。又被告庚○○係在被告寅○○○、丙○○、
    甲○○、另案被告黎人瑞、陳建宏與某甲之後進入5樓之安
    全梯門，因此上開人等自無從得知被告原先所持之棍棒已變
    更為槍砲彈藥刀械管制條例所公告管制之刀械，又安全梯內
    之燈光較為昏暗，且其間追逐者眾，即使發現被告庚○○所
    持之物體顯露鋒芒，亦難及萌生與被告庚○○共同違反槍砲
    彈藥刀械管制條例規定之犯意聯絡，是就此部分，被告寅○○○、丙○○、甲○○等人均難認定有何違反槍砲彈藥刀械
    管制條例之犯行，亦附予敘明。綜上所述，被告庚○○、寅
    ○○○、丙○○及甲○○之辯解均難採信，被告等人之犯行
    均事證明確，堪以認定。
十一、被告等人行為後，前於94年2月2日修正公布之刑法，已自
      95 年7月1日起施行，另刑法施行法亦於95年5月14日增訂
      該法第1條之1規定，並自95年7月1日施行。其中修正後刑
      法第2條之規定，乃係關於新舊法比較適用之準據法，其
      本身無關行為可罰性要件之變更，故於95年7月1日刑法修
      正施行後，如有涉及比較新舊法之問題，即應逕依修正後
      刑法第2條第1項規定，為「從舊從輕」之比較（最高法院
      95年度第8次刑事庭會議決議意旨參照）。經查：
  (一)刑法第277條第1項雖未修正，然於上開刑法及其施行法修正
    施行前，依罰金罰鍰提高標準條例第1條前段規定，刑法第
    277條第1項所定罰金刑部分之法定刑度「銀元1,000元以下
    」係提高為銀元1萬元即新臺幣3萬元以下，最低刑度則依修
    正前刑法第33條第5款規定，應為銀元1元即新臺幣3元以上
    。嗣因刑法施行法第1之1條第2項已增訂：「中華民國94 年
    1月7日刑法修正施行後，刑法分則所定罰金之貨幣單位為新
    臺幣；94年1月7日刑法修正時，刑法分則編未修正之條文定
    有罰金者，自94年1月7日刑法修正施行後，就其所定數額提
    高為30倍，但72年6月26日至94年1月7日新增或修正之條文
    ，就其所定數額提高為3倍。」，而此規定係在替代罰金罰
    鍰提高標準條例部分條文，與適用罰金罰鍰提高標準條例之
    結果相同，對於被告而言並不發生有利或不利之問題，僅係
    將貨幣單位由銀元改為新臺幣，並非法律變更刑度之條文，
    當無須就新舊法比較，應逕適用之（臺灣高等法院暨所屬法
    院95年法律座談會刑事類提案第17號研討結果參照）。又修
    正後刑法第33條第5款亦已將罰金刑調整為新臺幣1,000元以
    上，以百元計算，故依前述標準換算，刑法第277條第1項之
    修正後罰金刑法定刑度已變更為「新臺幣3萬元以下、1,000
    元以上」，是比較修正前後刑度結果，修正後之規定對被告
    並非較為有利，
  (二)另修正後刑法第28條關於成立共同正犯之標準，將原來共同
    正犯之共同「實施」犯罪，改為共同「實行」犯罪，剔除完
    全未參與犯罪相關行為之「實行」的「陰謀共同正犯」及「
    預備共同正犯」，而本案被告之犯行非屬陰謀、預備共同正
    犯，不論依修正前刑法第28條之規定，抑或修正後刑法第28
    條之規定，均構成共同正犯，刑罰規範狀態並無變更，對被
    告而言並無「有利」或「不利」之情形，依前揭座談會提案
    之同一邏輯，其刑罰規範狀態並無變更，應不生新舊法比較
    之問題，自應逕依現行有效之法律即修正後刑法第28條之規
    定，論以共同正犯。
十二、論罪科刑部分：
  (一)核被告庚○○之所為，係犯刑法第271條第1項之殺人既遂罪
    及槍砲彈藥刀械管制條例第15條第1款、第2款之未經許可，
    於夜間在公眾得出入之場所持有刀械罪，又核被告寅○○○
    、丙○○及甲○○之所為，均係犯刑法第277條第2項前段之
    傷害致死罪，另核被告戊○○之所為，則係犯刑法第277條
    第1項之傷害罪。
  (二)被告庚○○持有刀械之行為係起始於其原先之傷害犯行期間
    ，並於繼續持有刀械期間變更犯意而為殺人犯行，是仍應屬
    於同一行為之繼續狀態中，觸犯數個不同罪名，應依刑法第
    55條想像競合犯之規定，從一重之殺人既遂罪處斷。被告庚○○持有上開刀械之事實，雖未據公訴人起訴，然本院認此
    部分與本案已起訴部分有裁判上一罪關係已如上述，亦為起
    訴之效力所及，本院應併予審理。
  (三)被告庚○○就變更為殺人犯意前之傷害犯行（已為其殺人犯
    行所吸收），與被告寅○○○、丙○○、甲○○及另案被告
    黎人瑞、陳建宏、某甲等人均有犯意聯絡及行為分擔，至於
    被告戊○○就其所犯傷害部分，則與被告庚○○、寅○○○
    、丙○○、甲○○及另案被告黎人瑞、聞宏翔、陳建宏、某
    甲及綽號「阿皮」等人有犯意聯絡及行為分擔，均為共同正
    犯。
  (四)被告庚○○原傷害犯行部分，及被告寅○○○、丙○○、甲○○及另案被告黎人瑞、陳建宏、某甲傷害犯行部分，雖係
    分別於錢櫃KTV5樓之515包廂內、錢櫃KTV5至2樓間之安全梯
    內所犯之，然此2次犯行時間緊接、地點復相近，當係基於
    先前傷害犯行所引發之同一傷害犯意接續所為，侵害單一法
    益，應包括於一行為予以評價，為接續犯，僅論以一罪，附
    此敘明。
  (五)公訴意旨雖認被告寅○○○、丙○○、甲○○、戊○○等4
    人所為均係涉犯刑法第277條第1項之殺人罪嫌，惟查被告4
    人主觀上均無殺人之故意，被告戊○○參與之傷害行為，客
    觀上亦與被害人李紀聖之死亡結果間並無因果關係，業如前
    述，即與上開殺人罪之構成要件不符，公訴意旨容有未洽，
    惟起訴之基本社會事實相同，本院自仍應予以審理，並依法
    變更起訴法條。
  (六)至被告庚○○（尚未變更為殺人犯意前）、寅○○○、丙○○、甲○○、戊○○及另案被告黎人瑞、陳建宏、聞宏翔、
    「阿皮」及某甲等人，於衝入515包廂內揮砍他人，造成告
    訴人壬○○、子○○、癸○○、己○○、丑○○等人受傷部
    分，因此一傷害行為與在此同時傷害被害人李紀聖之犯行屬
    同一行為，應亦為起訴效力所及。然按告訴乃論之罪，告訴
    人於第一審辯論終結前，得撤回其告訴；又告訴經撤回者，
    法院應諭知不受理之判決，刑事訴訟法第238條第1項、第
    303條第3款定有明文。本案被告庚○○、寅○○○、丙○○
    、甲○○及戊○○就此部分所犯刑法第277條第1項之傷害罪
    ，依同法第287條前段之規定，須告訴乃論。茲據告訴人壬○○、子○○、癸○○、己○○、丑○○等人於原審審理時
    向原審撤回其告訴（見原審卷三第105-106頁、第164-165頁
    、第228頁），惟公訴人認此部分與前揭論罪科刑之部分，
    有裁判上一罪關係，爰不另為不受理之諭知。
  (七)又被告戊○○行為時之易科罰金折算標準，依修正前刑法第
    41 條第1項、修正前罰金罰鍰提高標準條例第2條前段（現
    已刪除）規定，就其原定數額提高為100倍折算1日，則本案
    被告行為時之易科罰金折算標準，應以銀元100元（即新臺
    幣300 元）以上300元（即新臺幣900元）以下折算1日。惟
    95年7 月1日修正公布施行之刑法第41條第1項前段則規定：
    「犯最重本刑為5年以下有期徒刑以下之刑之罪，而受6個月
    以下有期徒刑或拘役之宣告者，得以新臺幣1,000元、2,000
    元或3, 000元折算1日，易科罰金。」比較修正前後之易科
    罰金折算標準，以95年7月1日修正公布施行前之規定，較有
    利於被告，則應依刑法第2條第1項前段，適用修正前刑法第
    41條第1項前段。本案既仍適用修正前刑法第41條第1項前段
    之規定定被告戊○○易科罰金之折算標準，自仍應適用修正
    前罰金罰鍰提高標準條例第2條之規定提高折算之罰金數額
    ，諭知以新臺幣900元折算1日為易科罰金之折算標準，且為
    免與刑法第41條第1項修正施行後所定易科罰金折算標準改
    採新臺幣計算產生混淆誤解起見，另引用現行法規所定貨幣
    單位折算新臺幣條例第2條明定易科罰金折算標準及折算新
    臺幣之數額，以資明確。
十三、原審適用槍砲彈藥刀械管制條例第15條第1款、第2款，刑
      法第2條第1項前段、第11條前段、第28條、第271條第1項
      、第277條第1項、第2項前段、第55條、第38條第1項第1
      款、第2款，修正前刑法第41條第1項前段，刑法施行法第
      1條之1，修正前罰金罰鍰提高標準條例第2條，現行法規
      所定貨幣單位折算新臺幣條例第2條，中華民國96 年罪犯
      減刑條例第2條第1項第3款、第7條、第9條等規定，並審
      酌被告庚○○因尋仇及一時激動之情緒，竟持利刃刺殺被
      害人李紀聖致其死亡，惡性不輕，被告寅○○○、丙○○
      、甲○○均因細故而傷害並窮追被告李紀聖不捨，以致被
      害人身受重傷讓被告庚○○有遂行殺人犯意之可趁之機，
      被告戊○○則因及時終止其傷害犯行而惡性較輕等情狀，
      兼衡被害人李紀聖先後所受之傷勢及最終之死亡結果，造
      成其家屬悲痛至鉅，被告庚○○、寅○○○、丙○○及甲○○犯後復藉詞推卸其等之責，態度非佳等一切情狀，對
      被告庚○○量處有期徒刑13年，對被告甲○○、丙○○、
      寅○○○各量處有期徒刑7年6月，對被告戊○○量處有期
      徒刑4月，並諭知易科罰金之折算標準，又被告戊○○犯
      罪在中華民國96年4月24日以前，合於中華民國96年罪犯
      減刑條例第2條第1項第3款之規定，且無該條例第3條規定
      不予減刑之情形，爰減其刑期2分之1，並依上開說明定其
      減刑後之易科罰金折算標準；暨以扣案之被告庚○○所持
      之雙面開鋒尖刀1把、被告戊○○持之單面開鋒尖刀1支，
      均屬違禁物，均應依刑法第38條第1項第1款之規定沒收之
      。又扣案被告寅○○○所持之長條型鐵棍1支、被告甲○○持棒球木棍1支及另案被告黎人瑞所持之高爾夫球桿1支
      ，與未扣案之另案被告陳建宏所持單面開鋒尖刀1把（該
      刀未經鑑定，無從得知是否為槍砲彈藥刀械管制條例所公
      告管制之刀械），均係另案被告陳建宏所有等情，業經證
      人即被告庚○○證述在卷，其等就傷害犯行部分既均屬共
      同正犯，且上開工具均係供其等犯罪之用，茲爰依刑法第
      38條第1項第2款之規定宣告沒收之。經核認事用法俱無不
      合，量刑亦屬妥適。檢察官據告訴人聲請提起上訴，認被
      告戊○○對於被害人死亡結果之發生係可預見，又原審對
      於被告甲○○、丙○○、寅○○○等人量刑過輕云云，惟
      依錢櫃KTV所提供之5樓安全梯門前監視錄影畫面及本院勘
      驗結果，被告戊○○下樓之時間顯然落後其他被告等人過
      久，難以想像被告戊○○此際尚有下樓繼續傷害被害人李
      紀聖之念頭，對於被害人死亡結果之發生難認有預見可能
      ，已如前述，又原審法院依職權所為刑之量定，並無違法
      或顯然失出之情形，其上訴為無理由；被告甲○○、丙○○、寅○○○等人猶執陳詞，上訴否認犯罪，被告庚○○
      空言上訴，否認犯罪云云，亦均無理由，渠等上訴應予駁
      回。
十四、被告庚○○經合法傳喚，無正當理由不到庭，爰不待其陳
      述，逕行判決，併此敘明。
據上論斷，應依刑事訴訟法第368條、第371條，判決如主文。
本案經檢察官劉靜婉到庭執行職務。
中    華    民    國    97    年    3     月    4    日
                  刑事第八庭審判長法  官  鄭文肅
                                  法  官  張明松
                                  法  官  蔡光治
以上正本證明與原本無異。
如不服本判決，應於收受送達後十日內向本院提出上訴書狀，其
未敘述上訴之理由者並得於提起上訴後十日內向本院補提理由書
（均須按他造當事人之人數附繕本）。
                                  書記官  陳韋杉
中    華    民    國    97    年    3     月    4     日
附錄：本案論罪科刑法條全文
中華民國刑法第271條
 (普通殺人罪)
殺人者，處死刑、無期徒刑或十年以上有期徒刑。
前項之未遂犯罰之。
預備犯第 1 項之罪者，處二年以下有期徒刑。
中華民國刑法第277條
 (普通傷害罪)
傷害人之身體或健康者，處三年以下有期徒刑、拘役或一千元以
下罰金。
犯前項之罪因而致人於死者，處無期徒刑或七年以上有期徒刑；
致重傷者，處三年以上十年以下有期徒刑。
槍砲彈藥刀械管制條例第15條
未經許可攜帶刀械而有下列情形之一者，處 2 年以下有期徒刑：
一  於夜間犯之者。
二  於車站、埠頭、航空站、公共場所或公眾得出入之場所犯之者。
三  結夥犯之者。


司法院資訊處製作；財團法人民間司法改革基金會備份。
